最高法院刑事裁定
111年度台抗字第1209號
抗  告  人  王宏鵬                    


上列抗告人因偽造文書等罪案件，不服臺灣高等法院中華民國11
1年7月22日駁回其聲請再審之更審裁定（111年度聲再更一字第4
號），提起抗告，本院裁定如下：
    主  文
抗告駁回。
    理  由
一、按再審制度係為發現確實之事實真相，以實現公平正義，而
    於案件判決確定後，另設之特別救濟管道，重在糾正原判決
    事實認定之錯誤。惟確定判決因生既判力進而有執行力，而
    聲請再審對於判決公信不無影響，當有嚴格條件限制。次按
    有罪之判決確定後，因發現新事實或新證據，單獨或與先前
    之證據綜合判斷，足認受有罪判決之人應受無罪、免訴、免
    刑或輕於原判決所認罪名之判決者，為受判決人之利益，得
    聲請再審；而此新事實或新證據，指判決確定前已存在或成
    立而未及調查斟酌，及判決確定後始存在或成立之事實、證
    據。刑事訴訟法第420條第1項第6款、第3項分別定有明文。
    如聲請再審所持原因，僅係對原判決認定事實採證職權的行
    使任意指摘，或對法院依職權取捨證據判斷採相異評價，自
    不屬新證據，且審酌此等證據亦無法動搖原判決，應認不符
    合前述得提起再審之事由。
二、本件原裁定略以：抗告人王宏鵬係對臺灣高等法院102年度
    上訴字第3207號刑事確定判決（經本院103年度台上字第255
    9號判決，以抗告人之上訴不合法律上之程式予以駁回，下
    稱原確定判決），依刑事訴訟法第420條第1項第6款規定聲
    請再審。惟查：（一）抗告人提出如原裁定附表（下稱附表
    ）一「證據」欄所示（除編號2至4、7、18至21外）之新證
    據，向原審法院聲請再審，分別經原審法院以附表二所示之
    裁定，以聲請無理由，予以駁回。抗告人再以相同證據聲請
    再審，顯係以同一原因聲請再審，依刑事訴訟法第434條第3
    項規定，本件聲請再審程序顯然違背程序。（二）抗告人提
    出附表一編號2所示臺灣臺北地方法院（下稱臺北地院）102
    年度易更㈠字第2號、102年度訴字第366號刑事判決，係原確
    定判決案件之第一審判決，並非新證據，亦無從為有利於抗
    告人認定之依據；附表一編號3所示原審法院101年度上訴字
    第1389號刑事判決，與抗告人有無原確定判決認定之犯罪事
    實無涉；附表一編號4所示臺北地院102年度易更㈠字第2號刑
    事案件審理單，係行政交辦事項，與上述犯罪事實之認定無
    關。至附表一編號7所示臺北地院102年度易更㈠字第2號、10
    2年度訴字第366號刑事裁定，均係文字誤繕之更正裁定；附
    表一編號18、19所示之刑事答辯狀，係抗告人所持之辯解；
    附表一編號20所示原確定判決第9、10頁內容係認定抗告人
    犯行之論述；附表一編號21所示抗告人之身分證正反面影本
    ，僅表彰抗告人母親「王陳『㓜』」姓名之客觀事實，皆非所
    謂新事實、新證據等旨，因而予以駁回。經核於法尚無不合
    。
三、抗告意旨僅憑持己見，重敘其聲請再審之各項證據資料係屬
    新證據，而未具體指摘原裁定駁回其聲請所為論斷說明，有
    何違法、不當之情形。依前述說明，應認本件抗告為無理由
    ，予以駁回。
據上論結，應依刑事訴訟法第412條，裁定如主文。
中　　華　　民　　國　　111 　年　　11　　月　　24　　日
　　　　　　      刑事第五庭審判長法　官  李錦樑
　　　　　　　　　　　　　　　　　法　官  周政達
　　　　　　　 　 　　　　　　　　法　官  蘇素娥
　　　　　　　 　 　　　　　　　　法　官  林婷立
　　　　　　　 　 　　　　　　　  法　官  錢建榮
本件正本證明與原本無異
                                  書記官  黃秀琴
中　　華　　民　　國　　111 　年　　11　　月　　29　　日